# 收到协会的补助怎么做账务处理

提问人：skf123 时间：2022-02-18 15:10:54
陈版您好：
我们公司本期收到了一笔协会的补助款，用于新产品的研发，要求产品研发成功后，以比市场价略低的价格销售给贫困地区，请教陈版，因为协会不是政府单位，相关款项是否可以作为政府补助列示，应该在哪个会计科目披露是营业外收入还是其他收益，谢谢！

回答人：chenyiwei
“本期收到了一笔协会的补助款，用于新产品的研发，要求产品研发成功后，以比市场价略低的价格销售给贫困地区”：建议考虑以下几点：
1 、在此问题上，协会是否属于受政府委托、代行政府的管理职能？
2 、研发成果是否为本企业控制，即，对照《监管规则适用指引——会计类第 2 号》之“2-8 定制化产品相关研发支出的会计处理”，应采用何种会计核算模式？研发支出应计入研发费用还是合同履约成本？
3 、补助款的金额如何确定？是否用于补偿销售给贫困地区的价格低于市场价的差额？